【裁判字號】    90,訴,2522
【裁判日期】    920404
【裁判案由】    傷害致死等
【裁判全文】
臺灣高雄地方法院刑事判決                          九十年度訴字第二五二二號
    公  訴  人  臺灣高雄地方法院檢察署檢察官
    被      告  丙○○
                己○○
                戊○○
    共      同
    選任辯護人  張賜龍律師
                郭淑萍律師
右列被告等因傷害致死案件，經檢察官提起公訴（九十年度偵字第一七二六四號）及
移
    主  文
丙○○、己○○共同傷害人之身體，因而致人於死，各處有期徒刑玖年。
戊○○共同傷害人之身體，因而致人於死，處有期徒刑捌年陸月。
    事  實
一、丙○○、己○○、戊○○均係高雄縣信鴿協會梓官聯合會員工，丙○○為該協會
    監察小組組長，負責查報非法捕鴿，己○○、戊○○則為該小組組員，於民國九
    十年九月十日下午四時三十分許，丙○○因接獲電話告知有人疑似非法捕抓賽鴿
    ，遂與己○○、該會會長辛○○及其餘不詳姓名之信鴿協會員工、會員等約十餘
    人前往高雄縣梓官鄉梓官加油站後方稻田內查看（下稱第一現場），見正在該處
    池塘邊捕抓青蛙之王建楠、庚○○、丁○○三人，因誤認稻田內由農夫陳秋明為
    捕抓麻雀而架設之網架，係王建楠、庚○○、丁○○三人為捕抓該協會賽鴿所架
    設之鳥網，渠等竟共同基於剝奪行動自由及傷害之犯意聯絡，由辛○○、己○○
    分持不詳器械各一支，先控制王建楠、庚○○、丁○○之行動自由後，由丙○○
    、己○○分持路邊撿拾之圓形及正方形木棍各一支，與其餘不詳姓名之十餘人共
    同輪流毆打王建楠、庚○○、丁○○三人胸部及四肢等部位，致使三人不支倒地
    後，因仍未取得王建楠、庚○○、丁○○三人之承認非法捕鴿，丙○○、己○○
    等人遂強押三人坐上不詳車號、黑色喜美廠牌之自用小客車，推由己○○持前揭
    不詳器械一支，在車上控制王建楠、庚○○、丁○○三人行動自由，由另一不詳
    姓名年籍之人駕車載往附近梓官聯合會會場（下稱第二現場），嗣於同日下午五
    時許，抵達會場後，復陸續加入戊○○及十餘名不詳姓名之信鴿協會員工、會員
    等共約二十餘人（第一、二現場其他涉案共犯部分，現由本院另案審理中），再
    承上開剝奪行動自由及傷害之犯意，在會場內除接續以前揭不詳器械控制王建楠
    、庚○○、丁○○三人之行動自由外，並輪流以手銬將王建楠、庚○○、丁○○
    反銬在椅子上，再分持協會內之木棍、啞鈴、鋁棒及十字鎬木柄等器物，繼續圍
    毆王建楠、庚○○、丁○○身體各處，其間剝奪三人之行動自由共約四小時，並
    因而致庚○○全身多處挫傷併左側第八、九根肋骨骨折、右邊第八根肋骨骨折及
    少許血胸；丁○○受有全身多處挫傷瘀血併左側第八至十根肋骨骨折及左側血胸
    （傷害庚○○、丁○○部分，業經庚○○、丁○○撤回告訴，詳後述）；王建楠
    則受有左手腕瘀傷三×二‧五公分，右嘴角擦傷一‧一×０‧五公分，下嘴角瘀
    傷一‧六×一‧五公分，左腳瘀傷十五×七公分，右腳瘀傷五×六公分、五×二
    ‧五公分、四×三公分，胸部瘀傷十一×一０公分、擦傷二×二‧五公分、擦瘀
    傷五×三‧八公分、五×五‧五公分、三×四公分，右手臂瘀傷九×一０公分、
    十一‧九公分，後枕部二×０‧三公分裂傷，左手擦傷二‧五×０‧五公分、瘀
    傷十五×十四公分、十一×四公分、二×一‧五公分，右後小腿瘀傷七×六公分
    、左後小腿二二×一０公分（有骨折現象）、右後大腿瘀傷九×八公分、左後大
    腿八×五公分，右臀部瘀傷六×七公分、左臀瘀傷九×六‧五×五公分、前額擦
    傷０‧八×０‧五公分，左腰瘀傷九×中間二‧五公分，右腰瘀傷五×三公分，
    左上臂瘀傷五×三公分，兩側肋骨多處骨折，左肺有沾黏，左右胸腔大量出血，
    心包膜外部大量出血，右側橫膈膜出血，後胸腔嚴重出血，骨盤腔左側出血，上
    昇主動脈周圍出血，心藏前部右心室有挫傷一‧二×０‧八公分、一‧六×０‧
    五公分，左右肺下葉出血等傷害。至同日晚間八時三十分許，渠等見王建楠已受
    創不支，且在甫到場之阿蓮鄉信鴿協會會長甲○○勸阻下，始行罷手，並由丙○○、己○○、戊○○及甲○○等人於當日晚上九時八分將王建楠送至岡山空軍醫
    院急救，再由甲○○返還會場將庚○○、丁○○送醫急救，惟王建楠因胸腔大量
    出血，造成出血性休克，延至同日晚上九時四十分許不治死亡。嗣經警至梓官信
    格協會搜索並扣得鋁棒一支、圓形及正方形木棍各一支等物。
二、案經丁○○、庚○○訴由高雄縣警察局岡山分局移送台灣高雄地方法院檢察署檢
    察官偵查起訴及移送併案審理。
    理  由
一、訊據被告丙○○對於其係高雄縣信鴿協會梓官聯合會監察小組組長，負責查報非
    法捕鴿，而於九十年九月十日下午四時三十分許，在第一現場即高雄縣梓官鄉梓
    官加油站後稻田內，與己○○等人控制王建楠、庚○○、丁○○三人之行動自由
    ，二人並分持木棍先共同毆打告訴人二人及被害人王建楠之胸部及四肢，並強押
    三人至第二現場即梓官聯合會會場，於同日下午五時許，復接續與其餘多名不詳
    姓名之人控制王建楠、庚○○、丁○○三人之行動自由，並輪流圍毆王建楠、庚○○、丁○○身體各處，嗣王建楠因傷重不治死亡之事實供承不諱；被告己○○
    則對於九十年九月十日下午四時三十分許，與丙○○前往第一現場，與丙○○等
    人控制王建楠、庚○○、丁○○三人之行動自由，二人並分持木棍毆打三人之胸
    部及四肢，嗣於同日晚上九時許，始與丙○○等人將王建楠送醫急救等情供承在
    卷；另被告戊○○則對於同日晚上九時許，與丙○○等人共同將被害人王建楠送
    醫急救等情亦供承在卷。惟被告己○○、戊○○均矢口否認有何妨害自由、傷害
    致死犯行，被告己○○辯稱：伊僅有在第一現場毆打庚○○、丁○○二人，並沒
    有毆打死者王建楠，後來因為丙○○叫伊收捕鴿子之網子，收完網子後，伊就去
    梓官吃晚餐並四處亂逛，回到第二現場時，已經晚上七、八時，王建楠、庚○○
    、丁○○三人已經被毆打完了，在場的人直接叫伊送他們三人去醫院，伊並沒有
    在第二現場毆打王建楠三人云云；被告戊○○辯稱：伊是信鴿協會的臨時工，案
    發當天晚上要去協會打球，並沒有人打電話叫伊過去，伊約晚上八、九時過去，
    到了會場後在場之人就叫伊帶王建楠、庚○○、丁○○三人去醫院，伊沒有毆打
    他們三人云云。惟查：
（一）被害人王建楠、告訴人丁○○、庚○○等三人於九十年九月十日下午四時三十
      分許，在第一現場，遭被告丙○○、己○○等十餘人以疑似真槍之器械二支控
      制行動自由後，並遭毆打胸部及四肢而不支倒地，於同日下午五時許，又遭強
      押至第二現場，復接續遭被告丙○○等二十餘人控制行動自由，並輪流遭其等
      分別以十字鎬木柄、木棍、鋁棒及啞鈴等物圍毆等事實，業據告訴人丁○○、
      庚○○迭於警、偵訊及本院審理時指訴明確，且互核一致，復參以告訴人庚○○全身多處挫傷併左側第八、九根肋骨骨折、右邊第八根肋骨骨折及少許血胸
      ；丁○○則受有全身多處挫傷瘀血併左側第八至十根肋骨骨折及左側血胸等情
      ，有國立成功大學醫學院附設醫院診斷證明書二紙在卷可稽；王建楠亦受有全
      身上下及四肢瘀、擦傷、兩側肋骨多處骨折，胸腔、心包膜外部、右側橫膈膜
      、後胸腔、骨盤腔左側、上昇主動脈周圍及左右肺下葉等部位出血，心藏前部
      右心室挫傷等傷害（詳後述），其等傷勢遍佈全身，且傷勢嚴重，足見應係多
      數人共同圍毆始行造成之傷勢無訛，此外，並有鋁棒一支、木棍二支等物扣案
      可稽，是上開事實，堪以認定。另告訴人丁○○、庚○○雖均指訴：被告己○○等人係以二支槍枝控制渠等三人之自由云云，然該疑似真槍之器械二支因未
      扣案，無從鑑定是否為槍砲彈藥刀械管制條例所列管之槍枝，亦無從鑑定是否
      具有殺傷力，是應認均係屬不詳器械，合先敘明。
（二）被害人王建楠及告訴人庚○○、丁○○三人係至稻田內之池塘邊捕抓青蛙，附
      近農田之網架係農夫陳秋明為捕抓麻雀而架設之鳥網，非王建楠、庚○○、丁○○三人所架設等情，業據告訴人庚○○、丁○○迭於警、偵訊及本院調查時
      陳述明確，核與證人陳秋明於警訊中證述：本件案發地點之稻田係黃慶國所有
      ，由伊管理、耕種，伊為避免麻雀啄食稻穗，遂於八月底在稻田內及四周架設
      捕鳥網十五面等語，另證人乙○○即告訴人二人之友人於本院調查時亦證述：
      庚○○等三人於案發當日係去案發地點抓青蛙，伊原本要跟他們去抓，後來因
      為伊兒子在當日早上送長庚醫院，所以伊才沒有去抓等語（見本院九十年時二
      月二十五日訊問筆錄），且在第一現場之稻田內確有告訴人庚○○等三人捕抓
      青蛙用之手電筒、長柄鐮刀各二支、黃色飼料袋一個及青蛙釣竿二把扣案，復
      有案發現場之稻田照片五張在卷可佐，足見告訴人庚○○、丁○○及被害人王
      建楠係於案發地點捕抓青蛙無訛。又被害人王建楠確係因本件事故，受有左手
      腕瘀傷三×二‧五公分，右嘴角擦傷一‧一×０‧五公分，下嘴角瘀傷一‧六
      ×一‧五公分，左腳瘀傷十五×七公分，右腳瘀傷五×六公分、五×二‧五公
      分、四×三公分，胸部瘀傷十一×一０公分、擦傷二×二‧五公分、擦瘀傷五
      ×三‧八公分、五×五‧五公分、三×四公分，右手臂瘀傷九×一０公分、十
      一‧九公分，後枕部二×０‧三公分裂傷，左手擦傷二‧五×０‧五公分、瘀
      傷十五×十四公分、十一×四公分、二×一‧五公分，右後小腿瘀傷七×六公
      分、左後小腿二二×一０公分（有骨折現象）、右後大腿瘀傷九×八公分、左
      後大腿八×五公分，右臀部瘀傷六×七公分、左臀瘀傷九×六‧五×五公分、
      前額擦傷０‧八×０‧五公分，左腰瘀傷九×中間二‧五公分，右腰瘀傷五×
      三公分，左上臂瘀傷五×三公分，兩側肋骨多處骨折，左肺有沾黏，左右胸腔
      大量出血，心包膜外部大量出血，右側橫膈膜出血，後胸腔嚴重出血，骨盤腔
      左側出血，上昇主動脈周圍出血，心藏前部右心室有挫傷一‧二×０‧八公分
      、一‧六×０‧五公分，左右肺下葉出血等傷害，經送醫急救後，仍因胸腔大
      量出血，造成出血性休克而不治死亡一節，業經台灣高雄地方法院檢察署檢察
      官督同法醫師解剖、相驗及複驗明確，並製有相驗屍體證明書、驗斷書、解剖
      紀錄報告書、相驗、解剖筆錄及高雄縣警察局刑警隊鑑識組刑案現場勘查報告
  表在卷足憑。是此部分之事實，堪信屬真實。
（三）被告丙○○、己○○與其餘不詳姓名者約十餘人於九十年九月十日下午四時三
      十分許，在第一現場，控制被害人王建楠及告訴人庚○○、丁○○三人之行動
      自由，並毆打被害人王建楠之胸部及四肢，嗣於同日下午五時許，強押被害人
      三人至第二現場，復接續與其餘二十餘名不詳姓名之人繼續控制其等之行動自
      由，並輪流以木棍、鋁棒及啞鈴等物圍毆被害人王建楠身體各處，致使被害人
      王建楠因胸腔大量出血，造成出血性休克而不治死亡等事實，業據被告丙○○
      迭於警、偵訊及本院審理時坦承不諱，而被告己○○亦供承於同日下午四時三
      十分許，與被告丙○○、其餘不詳姓名者約十餘人，在第一現場控制被害人王
      建楠及告訴人庚○○、丁○○三人之行動自由並共同圍毆之事實，以上均核與
      告訴人庚○○、丁○○迭於警、偵訊及本院審理時指訴之情節大致相符，是被
      告丙○○、己○○之此部分自白核與事實相符，堪以採信。
（四）被告己○○雖另辯以：在第一現場後來因為丙○○叫伊收捕鴿子之網子，收完
      網子後，伊就去吃晚餐並四處亂逛，回到第二現場時，已經晚上七、八時，王
      建楠、庚○○、丁○○三人已經被毆打完了，在場的人直接叫伊送他們三人去
      醫院，伊並沒有在第二現場毆打王建楠三人云云，然告訴人庚○○、丁○○於
      偵查時均指訴：伊等三人從第一現場被押上車子後，即坐在車子後座，在車上
      由己○○持槍（即前述之不詳器械）押住伊等回第二現場等語（見偵卷第六十
      頁），告訴人庚○○於警訊中指訴：係己○○押我到第二現場的等語（見庚○○警訊筆錄），於本院調查時指訴：在第二現場內，有看到被告己○○在現場
      ，亦有動手等語（見本院九十年十一月十三日訊問筆錄）；告訴人丁○○於警
      訊中指訴：被告己○○在第二現場時持槍（即不詳器械）並持木棍毆打等語（
      見丁○○警訊筆錄），於本院調查時亦指訴：伊在第二現場時。有看到被告己○○，他有拿槍（即不詳器械）並參與毆打，己○○在第一現場拿槍（即不詳
      器械）押伊等上車的等語（見本院九十年十一月十三日訊問筆錄），復指訴：
      被告己○○亦有在第二現場，並有持木棍毆打伊等語（見本院九十年十二月十
      一日訊問筆錄），告訴人二人指訴互核一致，且告訴人二人與被告己○○素不
      相識亦無糾紛、嫌隙，此為被告己○○所不否認，則告訴人庚○○、丁○○應
      無故意設詞誣陷被告己○○之理，復參以被告丙○○為該會監察小組組長，負
      責查報非法捕鴿，被告己○○身為該監察小組組員，業據被告丙○○於警訊時
      供述明確，二人於第一時間即到第一現場處理本次捕鴿事件，並共同參與毆打
      告訴人庚○○、丁○○及被害人王建楠三人之行動，則於其等三人被押往第二
      現場時，被告己○○焉有先去吃完晚餐並四處亂逛，而不隨同前往之理？被告
      己○○前開所辯，顯與常情不符，自不足採，應以告訴人庚○○、丁○○之指
      訴較為可採，足認被告己○○確有強押被害人王建楠及告訴人庚○○、丁○○
      前往第二現場，在第二現場繼續剝奪三人之行動自由，進而持木棍毆打三人之
      情，應可確認。至被告丙○○雖於本院調查時供述：己○○沒有過去第二現場
      ，因為伊叫他去收網子云云。然其於偵查時供述：己○○還與伊去收網子，他
      一直與伊在一起，並沒有繞出去吃東西，在第一現場逗留半小時才回第二現場
      云云，其供述前後不一，復與被告己○○前揭所辯相矛盾，且與前揭事證不符
      ，復參以被告丙○○、己○○對於其餘參與毆打者均隱匿而不願指認一節，足
  見被告陳重宏、丙○○二人前揭辯稱及供述顯係事後避重就輕及相互迴護之詞
      ，不足採信。
（五）被告戊○○雖辯以：伊是信鴿協會的臨時工，案發當天晚上要去協會打球，並
      沒有人電話叫伊過去，伊約晚上八、九時過去，到了第二現場後，在場之人就
      叫伊帶王建楠、庚○○、丁○○三人去醫院，伊沒有毆打他們三人云云。然告
      訴人丁○○於警、偵訊中指訴：被告戊○○在第二現場有持木棍輪流毆打伊等
      三人等語（見警訊筆錄及偵卷第六十一頁），於本院調查時指訴：伊在第二現
      場時，有看到戊○○在場，並有毆打伊等三人，伊在第二現場大門前被毆打時
      ，有看到被告戊○○與己○○、丙○○用木棍毆打伊，被告戊○○亦有拿十字
      鎬的木柄撞擊庚○○肚子等語（見本院九十年十一月十三日訊問筆錄），復指
      訴：被告戊○○在第二現場有毆打伊等三人，當時被告戊○○持十字鎬的木柄
      毆打伊左腹部，致使伊肋骨斷掉而蹲下去，後來王建楠已經躺在地上時，戊○○踢他二下，結果王建楠沒有動靜，戊○○就灌王建楠礦泉水，後來是由丙○○、己○○抬王建楠上車的等語（見本院九十年十二月十一日訊問筆錄），再
      於本院審理時指訴：當時伊等被押到第二現場時，戊○○有押伊等下車等語（
      見本院九十二年三月二十一日審判筆錄）；告訴人庚○○亦迭於本院調查時供
      述：伊在第二現場被毆打中途，有看到被告戊○○在現場，當時他站在伊旁邊
      ，但是伊不確定他是否有出手，因為伊頭被壓著，無法看到前面，伊在第二現
      場大門前，被以十字鎬的木柄毆打全身等語（見本院九十年十一月十三日、九
      十年十二月十一日及九十一年六月二十五日訊問筆錄），告訴人二人就其等在
      第二現場遭毆打時，被告戊○○確實在場一節，供述一致且無瑕疵，告訴人丁○○並就被告戊○○毆打渠等三人之情形及毆打部位，明確指認不移，且告訴
      人二人與被告戊○○素不相識亦無嫌隙，此為被告戊○○所不否認，則告訴人
      庚○○、丁○○應無故意設詞誣陷被告戊○○之理，參以被告戊○○亦係該會
      監察小組之組員，業據被告丙○○於警訊中供述明確，被告丙○○復供述：伊
      有請人打電話叫戊○○過來等語。足見被告戊○○應係接獲電話通知有疑似非
      法捕鴿之事件，遂前往第二現場即信鴿協會會場，共同剝奪被害人王建楠及告
      訴人庚○○、丁○○之行動自由，並有持十字鎬的木柄、木棍毆打其等三人之
      事實，應可確認。被告戊○○前開所辯，顯係事後卸責之詞，不足採信，而被
      告丙○○、己○○供稱：被告戊○○並不在現場，且未參與毆打云云，亦係隱
      匿犯人而不願指認，而為相互迴護之詞，均不足採信。另告訴人丁○○雖於警
      、偵訊及本院調查時指訴：被告戊○○在第一現場即有參與毆打等語（見警訊
      筆錄、偵卷第六十一頁、本院九十年十二月十一日訊問筆錄），惟其於九十年
      十一月十三日本院調查時乃指稱：在第一現場那邊很混亂，伊對於被告戊○○
      是否在場沒有印象等語（見本院當日訊問筆錄）；復於九十二年三月二十一日
      本院審理時指訴：伊在第二現場時才看到戊○○等語（見當日審判筆錄），其
      就被告戊○○是否在第一現場部分之供述前後不一，而有瑕疵，參以告訴人庚○○於警、偵訊及本院審理時係供述：伊對於被告戊○○是否在場沒有印象等
      語，本院復查無證據足資證明被告戊○○確有第一現場參與毆打之事實，是尚
      難依告訴人丁○○前開有瑕疵之指訴，而遽認被告戊○○在第一現場有參與毆
      打之事實，應認被告戊○○應係接獲電話通知有疑似非法捕鴿之事件，始前往
      信鴿協會會場之事實，已甚顯明。
（六）按刑法第二百七十七條第二項傷害致人於死罪，係因犯傷害罪致發生一定結果
      所為加重其刑之規定，而加重結果犯既以行為人以「能預見」其結果之發生為
      要件，而所謂「能預見」乃指客觀情形而言，與主觀上有無預見之情形不同。
      刑法上傷害致死罪係結果犯，如多數人下手毆打，本有犯意之聯絡，自應同負
      責任，最高法院四十七年台上字第九二○號及十九年上字第一八四六號著有判
      例可資參照。查被告丙○○、己○○、戊○○、辛○○與其餘不詳姓名約二十
      餘人因誤認被害人三人非法捕鴿，於上開時、地剝奪被害人王建楠及告訴人庚○○、丁○○三人之行動自由，並分持木棍或徒手輪流毆打三人之胸部及四肢
      等部位之事實，已如前述，故被告丙○○、己○○、戊○○、辛○○與其餘不
      詳姓名約二十餘人，應係誤認被害人三人非法捕鴿，為報復而動用私刑及逼迫
      被害人三人承認非法捕鴿，互相利用他人之行為而達共同之目的，其等就剝奪
      行動自由及傷害部分，均有犯意之聯絡及行為之分擔。而胸部為人身之要害，
      以木棍、啞鈴及鋁棒等質地堅硬之物品猛力撞擊人之胸部及其餘部位，對人之
      身體足以造成傷害，並有發生死亡結果之可能，被告等對此結果，在客觀情形
      上應屬能預見，仍輪流毆打被害人胸部等部位，造成被害人王建楠胸、背部鈍
      器傷，導致左、右側血胸、兩側肋膜嚴重出血、兩側肋骨多處骨折，肺臟出血
      及心臟挫傷，最後因胸腔大量出血，造成出血性休克，經送醫急救不治死亡，
      是被告等之共同傷害行為與被害人死亡結果間，具有相當因果關係，自均應同
      負加重結果之責任。從而，被害人死亡之結果確係因被告丙○○、己○○、戊○○與其餘二十餘名不詳姓名之人等人共同行為所致，無論被害人係致死於何
      人所加之傷害，在共犯間自均應負全部之責，並無分別被害人何部分之傷究孰
      人下手之必要。且按共同正犯之意思聯絡，不限於事前有所協議，其於行為當
      時，基於相互之認識，以共同犯罪之意思參與者，亦無礙於共同正犯之成立，
      是被告戊○○與其餘十餘人於信鴿協會會場處，始基於共同犯罪之意思而參與
      ，應無礙於共同正犯之成立，附此敘明。
二、核被告丙○○、己○○、戊○○所為，係犯刑法第二百七十七條第二項前段之傷
    害人之身體因而致人於死罪、以及第三百零二條第一項之剝奪他人行動自由罪。
    被告丙○○、己○○、戊○○與辛○○及其餘不詳姓名年籍之二十餘人間，就上
    開犯行具有犯意之連絡及行為之分擔，均為共同正犯。被告等人以一行為同時妨
    害被害人王建楠及告訴人丁○○、庚○○等三人之自由，為同種想像競合犯，應
    論以一罪。被告三人所犯傷害致死罪與剝奪他人行動自由罪間，有方法結果之牽
    連關係，應從一重依刑法第二百七十七條第二項前段之傷害人之身體因而致人於
    死罪處斷。另公訴人移送併辦之九十年度偵字第一九八五六號部分，與起訴論罪
    部分之事實相同，附此敘明。爰審酌被告三人僅因誤認被害人王建楠等三人非法
    捕鴿，不圖循適法程序處理，竟萌妨害自由及傷害之動機，持續剝奪被害人、告
    訴人等三人之行動自由長達約四小時，其間並接續輪流以啞鈴、木棍等物毆打被
    害人王建楠及告訴人丁○○、庚○○等人身體各處，造成三人受有嚴重之傷害，
    手段殘忍，並終致被害人王建楠死亡，造成無可挽救之遺憾，並使被害人王建楠
    家屬痛失至親，量刑本均不宜從輕，惟念其等已與告訴人庚○○、丁○○及王建
    楠家屬達成民事和解，以及被告丙○○坦承自身犯行、被告己○○坦承部分犯行
    ，被告戊○○否認犯行，而被告丙○○、己○○均參與第一、二現場之犯行，且
    均有實際動手毆打，被告戊○○僅參與第二現場之剝奪行動自由及毆打犯行等一
    切情狀，分別量處如主文所示之刑，以資懲儆。又公訴人雖具體求刑有期徒刑十
    年，惟未斟酌被告三人已與被害人和解及被告戊○○僅參與第二現場，情節較輕
    等情，因認求刑尚嫌過重，附此敘明。另扣案之鋁棒一支、木棍二支及未扣案之
    十字鎬木柄、啞鈴、手銬及不詳器械二支等物，被告丙○○、己○○、戊○○均
    否認為其所有，業據被告丙○○、己○○、戊○○供述在卷，本院復查無證據證
    明係其餘共犯所有，因非被告三人或其餘共犯所有，爰均不予以宣告沒收，附此
    敘明。
三、公訴意旨另以：被告丙○○、己○○、戊○○與其餘不詳姓名之信鴿協會員工、
    會員等約十餘人，於九十年九月十日下午四時許，共同基於傷害之犯意聯絡，在
    前揭第一現場出手毆打告訴人庚○○、丁○○，並於同日下午五時許，將庚○○
    、丁○○押至第二現場，再承上開傷害之犯意，並加入十餘名不詳姓名之信鴿協
    會員工、會員等共約二十餘人，持木棍繼續圍毆王建楠、庚○○、丁○○，因而
    致庚○○全身多處挫傷併左側第八、九根肋骨骨折、右邊第八根肋骨骨折並少許
    血胸；丁○○則受有全身多處挫傷瘀血併左側第八至十根肋骨骨折及左側血胸，
    是認被告丙○○、己○○、戊○○共同涉有刑法第二百七十七條第一項之傷害罪
    嫌。按告訴乃論之罪，告訴人於第一審辯論終結前，得撤回其告訴；又告訴經撤
    回者，法院應諭知不受理之判決，刑事訴訟法第二百三十八條第一項，及第三百
    零三條第三款定有明文。本件被告丙○○、己○○、戊○○因傷害案件，經檢察
    官提起公訴，認被告三人此部分係犯刑法第二百七十七條第一項之傷害罪，依同
    法第二百八十七條前段之規定，須告訴乃論。茲據告訴人庚○○、丁○○於本院
    審理中均聲請撤回其告訴，有撤回告訴狀二紙在卷可稽，依上開說明，本院原應
    就此部分諭知不受理判決，惟公訴人認被告丙○○、己○○、戊○○此部分行為
    與本院前述對被告為論罪科刑部分有裁判上一罪關係，爰不另為不受理判決之諭
    知，併予說明。
據上論斷，應依刑事訴訟法第二百九十九條第一項前段，刑法第二十八條、第二百七
十七條第二項前段、第三百零二條第一項、第五十五條，罰金罰鍰提高標準條例第一
條前段，判決如主文。
本案經檢察官陳建和到庭執行職務。
中    華    民    國 九十二       年      四      月      四      日
                                  臺灣高雄地方法院刑事第六庭
                                      審判長 法  官     李政庭
                                             法  官     周玉群
                                             法  官     邱泰錄
右正本證明與原本無異。
如不服本判決，應於判決送達後十日內，向本院提出上訴狀。
                                             書記官     林慧君
中    華    民    國      九十二      年      四       月      七      日
附錄本案論罪科刑法條全文：
刑法第二百七十七條：
  傷害人之身體或健康者，處三年以下有期徒刑、拘役或一千元以下罰金。
  犯前項之罪因而致人於死者，處無期徒刑或七年以上有期徒刑；致重傷者，處三年
  以上十年以下有期徒刑。
第三百零二條：
  私行拘禁或以其他非法方法，剝奪人之行動自由者，處五年以下有期徒刑、拘役或
  三百元以下罰金。
  因而致人於死者，處無期徒刑或七年以上有期徒刑，致重傷者，處三年以上十年以
  下有期徒刑。
  第一項之未遂犯罰之。


司法院資訊處製作；財團法人民間司法改革基金會備份。
